臺灣新竹地方法院民事小額判決  
110年度竹小字第650號
原      告  康黃美淑
被      告  曹竹涓  
            李秀蘭  
上列當事人間清償債務事件，本院於民國110年12月14日辯論終
結，判決如下：
    主  文
被告曹竹涓應給付原告新臺幣貳萬陸仟陸佰陸拾柒元，及自民國
一一０年十一月十二日起至清償日止，按年息百分之五計算之利
息。
被告李秀蘭應給付原告新臺幣貳萬陸仟陸佰陸拾柒元，及自民國
一一０年十一月二十二日起至清償日止，按年息百分之五計算之
利息。
訴訟費用新臺幣壹仟元由被告曹竹涓負擔伍佰元，被告李秀蘭負
擔伍佰元。
本判決得假執行。
    爭執事項之理由要領
一、本件原告係主張兩造共同聘請律師，被告2人應各給付原告
    代墊之律師費新臺幣（下同）26,667元，爰請求被告曹竹涓
    、李秀蘭應各給付原告26,667元，及均自起訴狀繕本送達達
    翌日起至清償日止按年息5%計算之利息。
二、經查，依原告提出之兩造間Line對話截圖，原告確於民國10
    8年11月21日向被告李秀蘭表示：「秀蘭，這有一份妳要委
    任律師的委任狀，需要妳跟竹涓同意委任律師，我就可以幫
    你倆蓋章即可－所以妳只要在本群內表同意即可」，被告李
    秀蘭則表示：「同意」，原告再表示：「好，現在等竹涓有
    到WIFI的地方加入本群後我再從L問她同意即可」。隨即兩
    造委任之呂紹宏律師表示：「您們好，我是呂律師，現在就
    游孟輝案件協助你們提告。這是我們事務所網站」，原告再
    向被告李秀蘭表示：「秀蘭妳有收到律師費收據嗎？」，被
    告李秀蘭再表示：「美淑，曹竹涓27號才會回台，目前接收
    不到訊息，她說急的話就先處理」，原告再表示：「好的，
    收到，我再告知律師」、「好的，我明天就會把妳倆委任狀
    交給律師，竹涓在下午6：14分也有跟我通上電話，詳情也
    有告知她，她也有表示同意委任律師，只是她現所在位置無
    法連上網路」等語。嗣原告再於108年11月26日向被告曹竹
    涓表示：「竹涓，妳如果看得到L，可以在本群表示妳同意
    委任律師幫我們提告游侵占及背信」，被告曹竹涓亦表示：
    「我同意委任律師幫我們提告游律師侵占及背信」，原告隨
    即表示：「好，謝謝竹涓，律師已在幫我們作業，律師們有
    需要會在本群跟我們討論」等語，核與原告提出108年11月2
    1日由原告委任之德益法律事務所委任契約影本相符，堪認
    原告主張兩造係共同委任律師，而由原告先代墊委任報酬即
    律師費8萬元之事實，應堪信為實在。據此，原告請求被告2
    人應各給付原告代墊之律師費26,667元（計算式：80,000元
    ×1/3＝26,667元），即非無據。
三、被告雖辯稱原告說律師費她付，被告只要委任原告當訴訟代
    理人跟律師講同意即可（參被告陳述狀）。原告告訴被告要
    請律師，但沒有告訴被告要付費，被告認為只是出名而已。
    原告稱只要委任原告來做代理人，事後跟律師同意就可以了
    ，根本就沒有談到律師費，不知道要付律師費，被告連8萬
    元都不知道。當時被告只是同意用被告的名義委任律師，原
    告表示說什麼事都他處理，並沒有說要被告付律師費，被告
    本來就不想走法院，不想請律師，怎麼會同意付律師費，而
    且依原告提出的委任契約，如果被告有要委任律師付費的話
    ，怎麼會只有原告的名字。且如果要被告出這筆錢，中途就
    應該跟被告要，不會等被告對原告提告（其他案件），再回
    頭來跟被告要這筆錢，被告沒有出這筆錢，原告會幫原告出
    錢打官司嗎。後來被告知道都是原告自導自演，被告是被利
    用的，用被告的名義去告，後來被告聯絡上律師，律師叫被
    告要撤告，取消給原告的代理云云，並提出兩造間Line對話
    截圖為證。然被告既辯稱原告說律師費她付云云，嗣又辯稱
    根本就沒有談到律師費云云，已自相矛盾。況觀諸原告前開
    提出之兩造間Line對話截圖，被告2人確係同意由兩造共同
    委任律師，此亦為兩造共同委任之呂紹宏律師所知悉，則僅
    由原告具名與律師簽訂委任契約，並由原告先行墊付全部委
    任費用，自無不可，亦與一般社會經驗法則無違；且原告亦
    向被告李秀蘭表示：「秀蘭妳有收到律師費收據嗎」，而被
    告李秀蘭雖未回覆，然至少可確認原告應確曾向被告告知關
    於律師報酬之金額；又倘原告確曾向被告告知律師報酬由其
    支付，原告又何需向被告李秀蘭表示：「秀蘭妳有收到律師
    費收據嗎」！再者，委任律師進行訴訟，當然需給付委任報
    酬，此應為眾所週知之事，被告亦陳稱「被告沒有出這筆錢
    ，原告會幫原告出錢打官司嗎」等語，顯然被告亦明知原告
    不可能幫被告出錢打官司，故被告辯稱渠等認為只是出名，
    不知道要付律師費云云，顯與一般社會經驗法則有違，尚不
    足採信。至被告提出之兩造間Line對話截圖，原告雖於108
    年9月15日及108年9月22日、108年9月26日表示：「只有提
    告才能逼他們..」、「所以一切交給我來處理」、「請妳（
    即被告曹竹涓）在律師群用Line表示妳同意委任律師即可，
    我一定要妳跟秀蘭拿到這150萬元的分配款」等語，然亦無
    原告表示要全額支付律師報酬之意，亦不足採為有利於被告
    之認定；至被告另提出原告Line被告曹竹涓之原告與訴外人
    蔡豐益間對話，則係事隔多月以後之109年6月間之事，尚與
    被告於108年11月間同意與原告共同委任律師應否共同支付
    律師報酬無涉。綜據上述，被告所辯各節，均不足採信。
四、綜上，原告請求被告2人應各給付原告代墊之律師費26,667
    元，及被告曹竹涓自起訴狀繕本送達達翌日即110年11月12
    日起至清償日止按年息5%計算之利息，及被告李秀蘭自起訴
    狀繕本送達達翌日即110年11月22日起至清償日止按年息5%
    計算之利息，即屬有據，為有理由，應予准許。
中    華    民    國   110    年     12   月    28    日
                  新竹簡易庭    法  官  汪銘欽
以上正本係照原本作成。
如對本判決上訴，非以其違背法令為理由不得為之，且須於判決
送達後二十日內以上訴狀記載上訴理由向本院提出上訴狀。如委
任律師提起上訴者，應一併繳納上訴審裁判費。
中    華    民    國   110    年     12   月    28    日
                                書記官  周育瑜
　
附錄：
一、民事訴訟法第436條之18第1項：
    （小額訴訟程序）判決書得僅記載主文，就當事人有爭執事
    項，於必要時得加記理由要領。
二、民事訴訟法第436條之24第2項：
    對於小額程序之第一審裁判上訴或抗告，非以其違背法令為
    理由，不得為之。
三、民事訴訟法第436條之25：
    上訴狀內應記載上訴理由，表明下列各款事項：
    (一)原判決所違背之法令及其具體內容。
    (二)依訴訟資料可認為原判決有違背法令之具體事實。